臺灣士林地方法院民事裁定　　　　　 100年度簡聲抗字第10號
抗　告　人　陳玲惠
相　對　人　林淑娟
上列當事人間聲請停止執行事件，抗告人對於中華民國100 年4
月11日本院內湖簡易庭100 年度湖簡聲字第19號裁定提起抗告，
本院裁定如下：
    主  文
抗告駁回。
抗告程序費用新臺幣壹仟元由抗告人負擔。
原裁定所命抗告人供擔保之金額應變更為新臺幣壹佰伍拾萬元。
    理  由
一、抗告人於原審聲請意旨略以：抗告人業已向本院內湖簡易庭
    提起確認本票債權不存在等訴訟（100 年度湖調字第22號，
    嗣改分為100 年度補字第340 號），為此，聲請停止本院99
    年度司執字第60901 號強制執行事件（下稱系爭執行事件）
    之強制執行程序等語。原裁定認相抗告人之聲請為有理由，
    並裁定准抗告人提供新臺幣（下同）170 萬元之擔保金後，
    系爭執行事件之強制執行程序，於本院100 年度湖調字第22
    號確認本票債權不存在等事件判決確定前，應暫予停止。
二、抗告意旨略以：原裁定諭知抗告人應供擔保停止執行之金額
    過高，抗告人經濟能力有限，籌措甚為困難，又強制執行程
    序倘予以裁定停止，相對人將受有債權未能即時獲償之損害
    ，僅相當於債權金額於停止執行期間之遲延利息，而系爭訴
    訟事件為得上訴第三審法院之通常訴訟程序事件，參考各級
    法院辦案期限實施要點規定，系爭訴訟事件至判決確定所需
    時間約需四年四月，據此估算相對人因停止執行可能遭受之
    遲延利息損害僅約為107 萬5,000 元，是抗告人以此金額供
    擔保停止執行應已屬相當而確實，為此提起抗告，請求廢棄
    原裁定，准抗告人供擔保107 萬5,000 元後系爭執行事件之
    強制執行程序，於本院100 年度湖調字第22號確認本票債權
    不存在等事件判決確定前，應暫予停止等語。
三、按強制執行程序開始後，除法律另有規定外，不停止執行。
    有回復原狀之聲請，或提起再審或異議之訴，或對於和解為
    繼續審判之請求，或提起宣告調解無效之訴、撤銷調解之訴
    ，或對於許可強制執行之裁定提起抗告時，法院因必要情形
    或依聲請定相當並確實之擔保，得為停止強制執行之裁定。
    強制執行法第18條第1 項、第2 項定有明文。經查，本件相
    對人係以本院99年度票字第2809號本票裁定為執行名義，聲
    請對抗告人之財產於500 萬元及自99年7 月5 日起至清償日
    止按年息6 ％計算之利息範圍內為強制執行，現由本院民事
    執行處以99年度司執字第60901 號強制執行事件進行中，且
    尚未終結，另抗告人業已提起確認本票債權不存在等訴訟，
    請求確認相對人持有本院99年度票字第2809號民事裁定所示
    之本票債權不存在，系爭執行事件之強制執行程序應予撤銷
    ，現由本院民事庭以100 年度補字第340 號事件審理中，業
    經本院調閱相關卷宗查明，是抗告人聲請停止執行，即與前
    開規定相符，原裁定予以准許，自無違誤。
四、次按，法院因必要情形或依聲請定相當並確實之擔保，為停
    止強制執行之裁定者，該擔保金額之多寡應如何認為相當，
    屬法院職權裁量之範圍。此項擔保係備供強制執行債權人因
    停止執行所受損害之賠償，故法院定擔保金額時，應斟酌該
    債權人因停止執行可能遭受之損害，以為衡量之標準（最高
    法院95年臺抗字第781號裁判要旨參照）。經查：
  (一)系爭執行事件業已執行之標的包括抗告人所有坐落臺北市○
    ○區○○段三小段432-15、432-12地號土地、權利範圍各為
    2 分之1 及坐落臺北市○○區○○段三小段1788建號即門牌
    臺北市○○區○○路113 號旁未辦保存登記建物、權利範圍
    2 分之1 ，此業據本院調取系爭強制執行事件卷宗查明無誤
    ，是相對人因停止強制執行程序所可能蒙受之損害，即應為
    停止期間無法即時就上述不動產拍賣取償之利息損失。
  (二)次查，依執行卷所附土地及建物登記謄本所載，抗告人所有
    坐落臺北市○○區○○段三小段432-15、432-12地號、權利
    範圍各為2 分之1 之土地公告現值分別為575 萬4,504 元及
    779 萬2,558 元（計算式：432-15地號：336 ×34,253×1/
    2 ＝5,754,504 ，432-12地號：455 ×34,253×1/2 ＝7,79
    2,558 ，元以下四捨五入），臺北市○○區○○段三小段17
    88建號即門牌臺北市○○區○○路113 號旁未辦保存登記建
    物、權利範圍2 分之1 ，經本院民事執行處委請鑑價結果，
    鑑定價格為1 萬7,058 元，是相對人聲請對抗告人前開不動
    產強制執行，就其請求金額應得全額受償。按發票人得記載
    對於票據金額支付利息及其利率。利率未經載明時，定為年
    利六釐，票據法第28條定有明文。上開規定依據同法第124
    條規定，於本票亦準用之。是本件相對人所持之票據債權，
    因無法受償而有損害之遲延利息之計算應以年利六釐計算。
    而依司法院頒佈之各級法院辦案期限實施要點第2 點規定，
    民事普通程序事件第一審辦案期限為1 年4 個月、第二審辦
    案期限為2 年，第三審辦案期限為1 年，惟抗告人所提起之
    前開訴訟於100 年2 月8 日起訴，於100 年3 月29日調解不
    成立，加計前開調解期間，另考量裁判送達、移審、分案等
    相關因素，從寬推估本件停止執行之期間應為4 年8 個月，
    再依本票之法定利率六釐即年息6 ％計算，相對人因停止執
    行可能遭受利息損失為140 萬元【計算式：500 萬元×6 ％
    ×（4+8/12）年＝140 萬】，另斟酌相對人其他受償風險等
    因素，認抗告人就停止執行所提供之擔保金額，應以150 萬
    元為適當。
  (三)綜上所述，原審依抗告人之聲請，准其供擔保後予以停止系
    爭執行事件之強制執行程序，於法並無不合。至抗告意旨指
    摘原裁定命供擔保金額不當，係屬法院職權裁量事項，非當
    事人得任意指摘，是其抗告，為無理由，應予駁回。惟原裁
    定命提供擔保之金額過高，應予變更如主文第二項所示。
五、據上論結，本件抗告為無理由，爰裁定如主文。
中    華    民    國   100    年    5     月    18    日
                  民事第二庭審判長法    官  方彬彬
                                  法    官  劉逸成
                                  法    官  藍雅清
正本係照原本作成。
如不服本裁定，僅得於收受本裁定正本送達後10日內，以適用法
規顯有錯誤為理由，向本院提出再抗告狀（須附繕本一份及繳納
再抗告裁判費新台幣1,000 元）。再抗告時應提出委任律師或具
有律師資格之人之委任狀；委任有律師資格者，另應附具律師資
格證書及釋明委任人與受任人間有民事訴訟法第466 條之1 第1
項但書或第2 項所定關係之釋明文書影本。
中    華    民    國   100    年    5     月    20    日
                                  書 記 官  張純華